臺灣桃園地方法院民事判決　　　　　　　　94年度訴字第98號
原　　　告　丙○○
被　　　告　乙○○
　　　　　　甲○○
上列當事人間請求損害賠償事件，於民國94年3 月24日言詞辯論
終結，本院判決如下：
    主  文
被告應連帶給付原告新台幣參拾肆萬壹仟參佰零參元及被告乙○
○自民國九十三年十月二十一日起、被告甲○○自民國九十三年
十一月一日起，均至清償日止，按週年利率百分之五計算之利息
。
原告其餘之訴駁回。
訴訟費用由被告連帶負擔百分之六十二，餘由原告負擔。
本判決第一項得假執行。
原告其餘假執行之聲請駁回。
    事  實
甲、原告方面：
一、聲明：
（一）被告應連帶給付原告新台幣553,205 元，及自起訴狀繕本
      送達之翌日起至清償日止，按週年利率5%計算之利息。
（二）願供擔保，請准宣告假執行。
二、陳述：本件係民國93年1 月30日凌晨2 時15分許，被告乙○
    ○酒後駕駛車號V7-2778 號自用小貨車，而被告甲○○駕駛
    車號NJ-658號聯結車則因超速行駛，兩車在桃園縣觀音鄉○
    ○路發生碰撞，被告甲○○所駕駛之車輛因此衝入桃園縣觀
    音鄉○○村○○路1528號原告住處，造成原告所有建物外牆
    及屋內隔間、白鐵水槽毀損，原告所有而停放在該處之車號
    EWC-072 號輕型機車及車號3L-8420 自用小客車亦遭波及而
    撞毀，原告雖經報警並寄發存證信函請求被告處理，惟被告
    均置之不理，爰依侵權行為之規定，請求被告連帶賠償
    553,205 元，其項目如下：
（一）物件之損害：
      原告所有遭撞毀之屋內隔間修繕費用24,200元、房屋外牆
      修繕費用57,960元、白鐵水槽修繕費用4,000 元、車號
      EWC-072 號輕型機車原值10,000元、車號3L-8420 號自用
      小客車修繕費用275,205 元。
（二）交通費之支出：
      原告所有車號3L-8420 自用小客車遭撞擊後，原告因無力
      負擔高額修繕費故該車已置放7 個月無法使用，該車係原
      告每日駕駛前往中壢市購置貨源使用，因交通不便及所須
      購置之物品繁多，若無車輛代步時間上不夠支配，因此搭
      乘計程車前往，迄至93年10月間止，共計支出之交通費
      168,000 元。
（三）精神慰撫金：
      原告雖未受傷，但目睹該事故後，心靈受到驚嚇，每夜惡
      夢中驚醒，原告夫婦及原告母親至今仍無法平靜，精神受
      有損害，爰請求精神慰撫金100,000元。
三、證據：提出台灣省桃園縣區車輛行車事故鑑定委員會鑑定意
    見書1 份、估價單4 紙、收據1 紙、計程車車資證明9 紙為
    證。
乙、被告方面：未於言詞辯論期日到庭，亦未提出書狀作任何聲
    明或陳述。
    理  由
一、本件被告未於言詞辯論期日到場，核無民事訴訟法第386 條
    各款所列情形，爰依原告聲請，由其一造辯論而為判決。
二、本件原告起訴主張：被告乙○○於前開時、地，酒後駕駛小
    貨車與被告甲○○駕駛之聯結車因超速行駛發生碰撞，被告
    甲○○所駕駛之聯結車因而衝入其屋內，造成其所有建物外
    牆及屋內隔間、白鐵水槽及停放在屋前之機車及自用小客車
    毀損，爰依侵權行為之法律關係，請求被告連帶賠償等語，
    業據其提出台灣省桃園縣區車輛行車事故鑑定委員會鑑定意
    見書為證，被告已於相當時期受合法之通知，既未於言詞辯
    論期日到場，亦未提出書狀作何聲明、陳述爭執，依民事訴
    訟法第280 條第3 項前段準用同法條第1 項前段之結果，視
    同被告對於原告主張之事實自認，故堪信原告前開主張為真
    實。
三、按因故意過失不法侵害他人之權利者，負損害賠償責任；又
    數人共同不法侵害他人之權利者，連帶負損害賠償責任；不
    法毀損他人之物者，被害人得請求賠償其物因毀損所減少之
    價額，民法第184 條第1 項前段、第185 條第1 項前段、第
    196 條分別定有明文。又此所謂其物因毀損所減少之價額，
    非不得以修復費用為估定之標準，因損害賠償，除法律另有
    規定或契約另有約定外，應以填補債權人所受損害及所失利
    益為限，為民法第216 條第1 項所明定（最高法院77年台上
    字第1306號裁判要旨可參）。本件被告共同不法毀損原告之
    物既經認定，被告自應依上開條文負侵權行為連帶損害賠償
    責任，茲就原告之請求項目分別審酌如下：
（一）外牆及屋內隔間及白鐵水槽部分：原告主張此部分之修繕
      費用各為57,960元、24,200元、4,000 元，並提出之估價
      單3 紙為證，應堪採信。
（二）機車及自用小客車部分：原告主張機車因毀損嚴重，已無
      法修繕而報廢，經車行估價原值10,000元之事實，已據其
      提出估價單為證，堪信為真。又原告主張其小客車遭撞毀
      後修繕需179,045 元，固提出估價單為證，惟以修復費估
      定物被毀損所減少之價額時，修理材料以新品換舊品應予
      折舊（最高法院77年第9 次民事庭會議決議要旨參照）。
      依原告所提出之前開估價單所載，原告所有小客車因本件
      事故所支出之修車費用中工資為87,000元、零件為92,045
      元，而該小客車係89年出廠，自出廠至本件車禍發生之93
      年1 月30日止，折舊年限視為4 年1 個月，而依行政院及
      財政部頒布之「固定資產耐用年限表」、「固定資產折舊
      率表」之規定，小客車之耐用年限為5 年，其每年折舊率
      為千分之三六九，依此計算，該小客車更新零件之折舊總
      額為77,902元。
      （計算式：元以下四捨五入
      第1 年折舊額：92,045×0.369 ＝33,965
      第2 年折舊額：（92,045－33,965）×0.369 ＝21,432
      第3 年折舊額：（92,045－33,965－21,432）×0.369
      第4 年折舊額：（92,045－33,965－21,432－13,523）×
      第5 年折舊額：（92,045－33,965－21,432－13,523－
      總計33,965＋21,432＋13,523＋8,533 ＋449 ＝77,902）
      故原告可得請求之小客車之修復費用扣除零件折舊總額後
      為101,143 元（計算式：87,000＋92,045－77,902）。
（三）交通費支出部分：原告主張係經營岩燒店為業，前開小客
      車原係作為前往桃園縣中壢市補貨使用，因被告拒不修復
      前開小客車，致其僅能另搭乘計程車前往，支出計程車資
      168,000 元，固據其提出計程車車資證明9 紙為證，惟質
      之原告自承其若駕駛小客車前去補貨約每3 日需支出汽油
      費1,300 元，以原告所提出計程車車資證明所載其共計搭
      乘計程車240 日計算，則原告因改搭計程車前往，將因此
      減少汽油費支出104,000 元，｛計算式：（240 ÷3）×
      1,300 ＝104,000 元｝。是原告得請求被告賠償之交通費
      扣除其因此減少支出之汽油費後為64,000元（計算式：
      168,000 －104,000）。
（四）精神慰撫金部分：
      原告主張因本件車禍受到驚嚇，精神受有損害，請求精神
      慰撫金100,000 元。按不法侵害他人之身體、健康、名譽
      、自由、信用、隱私、貞操，或不法侵害其他人格法益而
      情節重大者，被害人雖非財產上之損害，亦得請求賠償相
      當之金額，民法第195 條第1 項前段定有明文。查被告乙
      ○○酒後駕車，而被告甲○○則因駕車超速行駛，致兩車
      在桃園縣觀音鄉○○路發生碰撞，被告甲○○所駕駛之車
      輛因此衝入桃園縣觀音鄉○○村○○路1528號原告住處，
      已如前述，依通常觀念，於凌晨2 時15分為一般人生理沈
      睡時間，突遭此意外，對心理應造成極大驚悚，對其心理
      健康自有相當之損害，惟本院認原告請求請求精神慰撫金
      100,000 元，尚屬過高，應以80,000元為適當。
四、綜上所述，原告依侵權行為之法律關係，請求被告連帶給付
    341,303元（計算式：24,200＋57,960＋4,000 ＋10,000＋
    101,143 ＋64,000＋80,000）及自起訴狀繕本送達之翌日即
    被告乙○○自93年10月21日起、被告甲○○自93年11月1 日
    起，均至清償日止，按週年利率5%計算之利息，為有理由，
    應予准許，逾此範圍之請求，則乏據可憑，應予駁回。
五、原告陳明願供擔保，聲請宣告假執行，就其勝訴部分，本院
    命被告連帶給付之金額未逾500,000 元，依民事訴訟法第
    389 條第1 項第5 款之規定，本應依職權為假執行之宣告，
    原告之假執行宣告請求，僅具促請法院上開職權之發動。至
    原告敗訴部分，其假執行之聲請，亦失所附麗，應併予駁回
    。
六、據上論結，原告之訴為一部有理由，一部無理由，依民事訴
    訟法第385 條第1 項前段、第79條、第85條第2 項、第390
    條第2 項，判決如主文。
中　　華　　民　　國　　94　　年　　4 　　月　　7 　　日
                            民事第一庭    法　官　賴惠慈
以上正本係照原本作成
如對本判決上訴，須於判決送達後20日內向本院提出上訴狀
中　　華　　民　　國　　94　　年　　4 　　月　　7 　　日
                                          書記官　黃泰能
